【裁判字號】    90,訴,776
【裁判日期】    900803
【裁判案由】    毒品危害防制條例
【裁判全文】
臺灣彰化地方法院刑事判決                            九十年度訴字第七七六號
    公  訴  人  臺灣彰化地方法院檢察署檢察官
    被      告  甲○○
右列被告因違反毒品危害防制條例案件，經檢察官提起公訴（九十年度毒偵字第一九
九四號)，本院判決如左：
    主  文
甲○○連續施用第一級毒品，累犯，處有期徒刑拾月，海洛因壹包（淨重零點零捌公
克）沒收銷燬之；又連續施用第二級毒品，累犯，處有期徒刑壹年，安非他命壹包（
毛重零點玖公克）沒收銷燬之；吸食器壹支沒收。應執行有期徒刑壹年捌月，海洛因
壹包（淨重零點零捌克）、安非他命壹包（毛重零點玖公克）沒收銷燬之；吸食器壹
組沒收。
    事      實
一、甲○○前曾因施用毒品案件，經裁定觀察、勒戒後，認無繼續施用毒品之傾向，
    由本院於八十七年八月三十一日，以八十七年度易字第八０六號判決免刑確定；
    復因施用毒品案件，先送強制戒治，並由臺灣彰化地方法院檢察署檢察官提起公
    訴，嗣於八十八年三月十二日，經本院判處有期徒刑九月確定，與竊盜罪合併執
    行結果，於八十九年七月二十五日（起訴書誤載為八十九年十二月十二日）執行
    完畢。詎甲○○仍未戒除毒癮，基於施用第二級毒品安非他命之概括犯意，自九
    十年三月間某日起至九十年五月三日止，在彰化縣埔心鄉武聖公廟、彰化縣埔心
    鄉○○村○○路二四九號、埔心鄉○○路旁及其他彰化縣境內不詳處所，以將安
    非他命置於玻璃吸食器內燒烤之方式，並以每二、三天施用一次之頻率，連續施
    用第二級毒品安非他命多次；又自九十年三月間某日起至九十年四月底止，基於
    施用第一級毒品海洛因之概括犯意，於上揭相同處所，將海洛因置於香煙內之方
    式，連續施用第一級毒品安非他命多次。嗣於九十年五月四日零時三十分許，駕
    駛車號ＱＴ─八六九五號自小客車，行經彰化縣埔心鄉○○村○○路○段三八０
    巷內處，為警盤詰查獲，並扣得其所有之毒品海洛因一包（淨重約０．０八公克
    ）、安非他命一包（毛重約０．九公克）及吸食器一支等物。
二、案經彰化縣警察局溪湖分局報請臺灣彰化地方法院檢察署檢察官偵查起訴。
    理    由
一、右揭犯罪事實，業據被告甲○○於本院審理中坦承不諱，且被告於為警查獲時所
    採集之尿液經送驗結果呈甲基安非他命陽性反應，有彰化縣衛生局尿液檢驗報告
    乙紙附卷可稽，另有海洛因一包（淨重０．０八公克）、安非他命一包（毛重約
    ０．九公克）及吸食器一支扣案可資佐證。而該扣案之白粉送鑑結果，亦確為毒
    品海洛因，亦有法務部調查局九十年五月二十八日（九十）陸（一）字第九０一
    六七二０九號鑑定通知書足參；又被告前曾因施用毒品案件，經裁定觀察、勒戒
    後，認無繼續施用毒品之傾向，由本院於八十七年八月三十一日，以八十七年度
    易字第八０六號判決免刑確定；復因施用毒品案件，先送強制戒治，並由臺灣彰
    化地方法院檢察署檢察官提起公訴，嗣於八十八年三月十二日，經本院判處有期
    徒刑九月確定，有各該裁定書、判決書、起訴書及臺灣彰化地方法院檢察署刑案
    資料查註紀錄表在卷為憑。則被告於經過強制戒治後五年內，再度施用第一級毒
    品海洛因、第二級毒品安非他命，其犯行應堪認定，依法應予論科。
二、核被告所為，係犯毒品危害防制條例第十條第一項之施用第一級毒品罪及同條第
    二項之施用第二級毒品罪。其分別施用第一、二級毒品之行為，各自時間密接、
    犯罪構成要件相同，顯係各基於概括犯意為之，均應依連續犯規定論處，並分別
    加重其刑。又其所犯上開二罪，犯意各別，構成要件殊異，應分論併罰之。又被
    告前因施用毒品案件，經本院判處有期徒刑九月確定，並於八十九年七月二十五
    日執行完畢，有台灣彰化地方法院檢察署刑案資料查註紀錄表附卷足按，其五年
    以內再犯本案有期徒刑以上之罪，均應依累犯之規定，各遞予加重其刑。又起訴
    書雖未載及被告八十九年八月中旬起連續施用第二級毒品安非他命之犯行，惟因
    與起訴經認定有罪部分有連續犯之裁判上一罪關係，依審判不可分原則，本院自
    應審理，附此敘明。爰審酌被告自八十五年間起即有屢犯施用毒品罪，品行不佳
    ，施用毒品戕害身心健康、影響家庭並衍生諸多社會問題，惟其犯後坦承犯行，
    態度良好暨其施用毒品之犯罪情節等一切情狀，分別量處如主文所示之刑，並定
    其應執行刑，以資懲儆。扣案之海洛因一包（淨重０．０八公克）、安非他命一
    包（毛重約０．九公克）係查獲之毒品，均應予沒收銷燬之。扣案吸食器一支為
    被告所有，且供吸食第二級毒品安非他命所用，業據被告供承在卷，應依刑法第
    三十八條第一項第二款宣告沒收。
三、按犯罪事實應依證據認定之，無證據不得推定其犯罪事實，刑事訴訟法第一百五
    十四條定有明文。本件公訴意旨另認被告自八十九年十二月十二月十三日起至八
    十九年三月間某日止，有連續施用第一、二級毒品之犯行，訊據被告堅持否認有
    部分犯行，辯稱伊是自九十年三月間某日始又開始施用毒品，之前皆與其母親一
    起上班等語。經查，本院遍查卷內全部證據資料，除被告於偵查中曾經自白「出
    來後又開始吃安非他命」等語外，被告自八十九年十二月十二月十三日起至八十
    九年三月間某日止，皆無被警查獲有施用毒品之犯罪事實，此段期間亦未查扣任
    施用毒品之器具，或有任何證人或其他證據足以證明被告此段期間確有施用第一
    、二級毒品之犯行，且被告前因施用毒品案件經本院判處有期徒刑九月確定，與
    竊盜罪合併執行結果，係於八十九年七月二十五日執行完畢，此亦有台灣彰化地
    方法院檢察署刑案資料查註紀錄表附卷可參，故公訴人認被告係從八十九年十二
    月十三日又開始施用第一、二級毒品，亦乏其所據，是尚難據僅憑被告於偵查中
    不確定時點之自白，即據認定被告有此部分犯行，此外復查無其他積極證據足認
    被告確有此部分犯行，惟此部分與揭論罪科刑部分有連續犯之裁判上一罪關係，
    爰不另為無罪之諭知，併此敘明。
四、據上論斷，應依刑事訴訟法第二百九十九條第一項前段，毒品危害防制條例第十
    條第一、二項、第十八條第一項，刑法第十一條前段、第五十六條、第五十一條
    第五款、第四十七條、第三十八條第一項第二款，判決如主文。
本案經檢察官王怡仁到庭執行職務。
中      華      民      國      九十      年      八    月    三    日
                                臺灣彰化地方法院刑事第三庭
                                    法      官  詹  秀  錦
右正本證明與原本無異。
如不服本判決，應於送達後十日內向本院提出上訴狀( 須附繕本 )。
告訴人或被害人對於判決如有不服具備理由請求檢察官上訴者，其上訴期間之計算係
以檢察官收受判決正本之日期為準。
                                    法院書記官  莊何江
中      華      民      國      九十      年      七    月    二十六    日
毒品危害防制條例第十條第一、二項


司法院資訊處製作；財團法人民間司法改革基金會備份。
